【裁判字號】    97,易,1849
【裁判日期】    980917
【裁判案由】    詐欺
【裁判全文】
臺灣臺北地方法院刑事判決              97年度易字第1849號
公  訴  人  臺灣臺北地方法院檢察署檢察官
被      告  戊○○
輔  佐  人  甲○○
即被告配偶
指定辯護人  本院公設辯護人  曾德榮
被      告  己○○
上列被告等因詐欺案件，經檢察官提起公訴（97年度偵字第1044
1號），本院判決如下：
    主    文
戊○○幫助共同意圖為自己不法之所有，以詐術使人將本人之物
交付，處有期徒刑月，如易科罰金，以銀元佰元即新臺幣玖
佰元折算壹日；減為有期徒刑壹月又拾伍日，如易科罰金，以銀
元佰元即新臺幣玖佰元折算壹日。緩刑貳年。
己○○幫助共同意圖為自己不法之所有，以詐術使人將本人之物
交付，處有期徒刑壹年貳月；減為有期徒刑柒月。
    事    實
一、己○○基於幫助詐欺集團利用他人所申辦行動電話號碼行騙
    ，以便於詐騙集團成員隱匿自己身分避免遭司法機關查緝之
    故意。於民國九十五年五月三十日，帶同預見提供自己所申
    辦之行動電話門號予不明人士使用，有遭他人利用作為詐騙
    工具之可能的戊○○，前往址設桃園縣桃園市○○路二五七
    號之和信電訊股份有限公司桃園中正特約服務中心門市（下
    稱本案和信門市），申辦0000000000號行動電話
    門號（下稱本案門號）後。戊○○將該門號ＳＩＭ卡交付己○○，並向伊收取新臺幣（除註明銀元外，下同）二千元之
    代價。己○○於不詳時地，將本案門號之ＳＩＭ卡交付真實
    姓名年籍不詳，屬成年詐欺集團成員之某人，並獲得不詳之
    報酬。嗣於九十五年十二月十四日，該詐欺集團基於為自己
    不法之所有，以詐術使人將本人之物交付之犯意，利用不詳
    門號撥打電話與乙○○，佯稱係乙○○之友人「Ｋａｉｌｉ
    ｅ」而向其借錢，並留下本案門號取信乙○○，使乙○○陷
    於錯誤，於同年月十四日及十五日分別將三萬元及七萬元，
    匯款入詐欺集團指定之臺北富邦商業銀行股份有限公司木柵
    分行000000000000帳戶（戶名：周君宇，檢察
    官另案偵查），及中華商業銀行股份有限公司中壢分行00
    000000000000號帳戶內（戶名：董秀靜，檢察
    官另案偵查）。
二、案經臺北市政府警察局文山第一分局報告臺灣臺北地方法院
    檢察署檢察官偵查起訴。
    理    由
壹、程序方面：
一、按「證人、鑑定人依法應具結而未具結者，其證言或鑑定意
    見，不得作為證據。」刑事訴訟法第一百五十八條之三定有
    明文。又縱經偵審機關分同一案號偵、審之某共同被告，對
    該同一案號中之其他共同被告而言，仍屬被告以外之第三人
    ，本質上屬於證人，故如應具結而未具結，其證言，依前開
    規定，不得作為證據。被告戊○○九十七年一月二十三日接
    受檢察官訊問時，雖係屬於被告身分（當時被告己○○身分
    為證人），但依上述說明，其陳述對於嗣後遭列為被告偵查
    起訴之己○○而言，仍屬證人之證詞。然被告戊○○該次接
    受檢察官訊問時，依法應具結而未具結，雖被告己○○不爭
    執其證據能力，仍不得作為證明被告己○○犯罪之證據。
二、被告戊○○及指定辯護人與被告己○○對於公訴人提出之其
    餘證據資料，均不爭執其證據能力，本院審酌該等言詞供述
    及書面作成時之狀況，並無不宜作為證據之情事，依刑事訴
    訟法第一百五十九條之五第二項，得作為證據。
貳、實體方面：
一、被告戊○○對於上開事實坦承不諱（本院卷(二)第一○○頁參
    照）。而證人即被害人乙○○遭詐之情節，業據其於警詢中
    指訴明確（臺灣臺北地方法院檢察署九十六年度偵字第九二
    ○四號卷第一九、二○頁參照），復有戊○○本案門號申辦
    資料（同署九十七年度偵字第一一二號卷第一八至二○頁參
    照）、乙○○匯款單據、交易明細表、存款對帳單（前開九
    二○四號偵查卷第二一、三二、三五頁參照）在卷可稽，足
    以擔保被告戊○○前開任意性自白與事實相符，被告戊○○
    事證明確，應予論處。
二、被告己○○則矢口否認犯罪，辯稱：雖然伊有帶被告戊○○
    去辦本案門號，但是被告戊○○自己要辦，被告戊○○辦了
    門號後沒有交給伊，應該是被告戊○○自己交給詐欺集團云
    云。經查：
  (一)前述證人乙○○指訴，及證人乙○○匯款單據、交易明細表
    、存款對帳單，與本案門號申辦資料等，已能證明詐欺集團
    利用被告戊○○申辦之本案門號詐欺證人乙○○得款十萬元
    等節。
  (二)證人即共同被告戊○○（下逕稱其名）證稱：「（問：00
    00000000電話是否你申請使用？）答：是沒錯。」
    、「九十五年五月三十日在桃園縣桃園市和信電信門市（辦
    的）。」、「我申請該電話以新臺幣二千元賣給我朋友。」
    、「他說有錢賺，可以賺更高價錢。」、「我是賣給己○○
    。」（前開九二○四號偵查卷第一四頁參照）。「．．．後
    來丙○○帶被告己○○去信陽街我住處，先跟甲○○說辦手
    機可以賺錢，我說天下沒有白吃的午餐，被告己○○說就是
    有這麼白吃的午餐。」、「被告己○○說辦好的手機跟門號
    交給他，我就可以得到二千元的酬勞。」（本院卷(二)第五八
    頁背面至五九頁參照）。
  (三)證人即被告戊○○輔佐人甲○○（下逕稱渠名）證稱：「丙○○帶己○○到我家向我介紹說是他朋友，我們只是點頭之
    交。丙○○說己○○當時沒在上班，丙○○介紹己○○給我
    認識之後，就常常帶己○○到我的住處。」、「（問：之後
    因為什麼原因提起可以辦門號、手機換現金的事情？）答：
    這是己○○說的，他說有錢要報給我賺，我問他怎麼賺，他
    說只要去辦門號就可以拿現金。」、「（問：丙○○究竟是
    怎麼建議你去辦的？）答：他就聽己○○的話，鼓吹我去辦
    ，我老公戊○○在旁邊就說天下沒有白吃的午餐，己○○說
    有這種好康的，丙○○就一直叫我去辦，並且與己○○一起
    鼓吹我們去辦。」（本院卷(二)第三二至三三頁參照）。
  (四)綜上足證，本案門號確實係被告己○○帶同被告戊○○至本
    案和信門市辦理，並交付被告戊○○二千元後，取得本案門
    號ＳＩＭ卡。被告己○○辯稱是被告戊○○自己要辦，被告
    戊○○辦了門號後沒有交給伊，應該是被告戊○○自己交給
    詐欺集團云云，與事實不符。而本案門號，嗣後確實遭詐欺
    集團用以詐欺，當係被告己○○於不詳時地交付詐欺集團使
    用以圖利，否則被告己○○何須大費周章鼓吹被告戊○○辦
    理門號（尚難認被告己○○構成教唆犯罪），並向被告戊○○價購本案門號？更甚之，若辦理行動電話門號換現金係一
    合法周轉資金之途徑，被告己○○為何不以自己名義申辦，
    而輾轉尋找他人，以他人名義申辦？被告己○○將所有責任
    推卸與被告戊○○，殊不足採。事證明確，應予論處。
三、被告等行為後，刑法業於九十四年二月二日修正公布部分條
    文，並自九十五年七月一日施行。依修正後刑法第二條第一
    項規定：「行為後法律有變更者，適用行為時之法律。但行
    為後之法律有利於行為人者，適用最有利於行為人之法律。
    」，此條規定與刑法第一條罪刑法定主義契合，係規範行為
    後法律變更所生新舊法律比較適用之準據，是刑法第二條本
    身雖經修正，尚無比較新舊法之問題，應一律適用裁判時之
    現行刑法第二條，以決定適用之刑罰法律，合先敘明。又本
    次修正涵蓋之範圍甚廣，故比較新舊法時，應就罪刑有關之
    共犯、牽連犯、連續犯、有無累犯加重、自首減輕暨其他法
    定加減原因與加減例等一切情形，綜其全部罪刑之結果而為
    比較，至於緩刑，一律適用修正後之新法等情，復有最高法
    院九十五年五月二十三日九十五年第八次刑庭會議決議可資
    參照。查：本件被告行為後，刑法第三十三條第五款由：「
    主刑之種類如左：．．．五、罰金：一元（銀元）以上。」
    修正為：「主刑之種類如下：．．．五、罰金，新臺幣一千
    元以上，以百元計算之」。依修正後刑法第三十三條第五款
    規定，刑法第三百三十九條第一項之罰金刑方面最低應罰新
    臺幣一千元。顯較修正前為高，以被告等行為時關於罰金刑
    量刑之規定對其等較為有利。應依刑法第二條第一項前段規
    定，適用有利於被告等之修正前規定以為論處。
四、又按刑法上之幫助犯，係對於犯罪與正犯有共同之認識，而
    以幫助之意思，對於正犯資以助力，而未參與實施犯罪之行
    為者而言。是如未參與實施犯罪構成要件之行為，且係出於
    幫助之意思提供助力，即屬幫助犯，而非共同正犯。查被告
    等申辦、交付本案門號ＳＩＭ卡與詐欺集團之行為，僅屬予
    詐騙集團成員詐欺犯行之助力，所實施者尚非屬構成要件之
    行為，又被告戊○○乃預見交付本案門號ＳＩＭ卡可能遭他
    人作為不法所用，但縱使如此亦不違背其本意，屬未必故意
    。核被告二人所為，各係犯刑法第三百三十九條第一項詐欺
    取財罪之幫助犯。又按，被告等所幫助之成年詐欺集團成員
    間，有犯意聯絡行為分擔，屬共同正犯，此部分起訴書犯罪
    事實欄已論及（既屬詐欺「集團」，顯為有犯意聯絡行為分
    擔之多數人組織），僅未及明確記載並有論罪法條漏引之情
    形，但仍無損屬公訴範圍，附此敘明。而被告等係幫助詐騙
    集團實行犯罪行為，為幫助犯，爰依刑法第三十條第二項減
    輕其刑。爰審酌被告己○○之犯罪動機、目的，明知被告戊○○乃罹有精神疾患者（被告戊○○雖罹有精神疾病，但既
    能在一開始時質疑「天下沒有白吃的午餐」，顯然有相當辨
    別是非能力，尚未達刑法第十九條所列程度），尚因此帶同
    被告戊○○犯罪，殊不足取，及證人乙○○遭詐之情狀，損
    失之金額，被告己○○犯後不願坦然面對所為及其他一切情
    狀，量處如主文第二項所示之宣告刑一年二月。另審酌被告
    戊○○犯罪之動機、目的、交付之ＳＩＭ卡數量、犯罪所得
    、能於本院審理中坦承犯行，犯罪後態度尚可等一切情狀，
    量處如主文第一項所示之宣告刑有期徒刑三月。而被告戊○○行為時之刑法第四十一條第一項前段規定：「犯最重本刑
    為五年以下有期徒刑以下之刑之罪，而受六個月以下有期徒
    刑或拘役之宣告，因身體、教育、職業、家庭之關係或其他
    正當事由，執行顯有困難者，得以（銀元）一元以上三元以
    下折算一日，易科罰金。」。又依被告戊○○行為時所應適
    用之九十五年五月十七日修正前罰金罰鍰提高標準條例第二
    條規定（現已廢止），就易科罰金折算標準應照原定數額提
    高一百倍折算，是本件被告戊○○行為時之易科罰金折算標
    準，配合現行法規所定貨幣單位折算新臺幣條例第二條規定
    ，應以銀元一百元至三百元即新臺幣三百元至九百元折算一
    日。惟被告戊○○行為後新法第四十一條第一項前段修正為
    ：「犯最重本刑為五年以下有期徒刑以下之刑之罪，而受六
    個月以下有期徒刑或拘役之宣告者，得以新臺幣一千元、二
    千元或三千元折算一日，易科罰金。」，最少應以新臺幣一
    千元折算一日。參酌九十五年十二月十三日至同年月十五日
    臺灣高等法院及其所屬法院刑事法律座談會研討結論，易科
    罰金折算標準可於量刑後再割裂比較適用。經比較，以修正
    前之易科罰金折算標準較有利於被告戊○○，是以依此比較
    後結果諭知易科罰金折算標準。第查，被告二人前開犯罪時
    間係於九十六年四月二十四日之前，且均合於減刑條件，爰
    各依中華民國九十六年罪犯減刑條例第二條第一項第三款，
    將被告己○○之刑減為有期徒刑七月，被告戊○○減為有期
    徒刑一月又十五日，並依前述比較結果諭知被告戊○○易科
    罰金之折算標準，以資儆懲。又被告戊○○前未曾受有期徒
    刑以上刑之宣告，有臺灣高等法院被告前案紀錄表可考，而
    其在審理中坦承犯行，並詳實供述事實的真相，信無再犯之
    虞，且被告戊○○罹患精神分裂症、錐體外疾病等，有行政
    院衛生署桃園療養院九十七年八月十二日診斷證明書可考（
    本院卷(一)第二四頁參照），本院認對被告戊○○所宣告之刑
    ，以暫不執行為當，茲依刑法第七十四條第一項第一款規定
    ，併予宣告被告戊○○緩刑二年，以勵自新。
五、供被告等犯本罪所用之本案門號ＳＩＭ卡，已交付予詐騙集
    團，非屬被告等所有，不符沒收要件。
六、證人丁○○（下逕稱渠名）、甲○○、戊○○等雖另證稱，
    被告己○○另於附表所示時地，帶同渠等前往附表所示門市
    辦理行動電話門號，並要求渠等將辦妥之行動電話門號ＳＩ
    Ｍ卡交給伊或證人丙○○（下逕稱其名）後，由被告己○○
    或丙○○發放渠等金錢（本院卷(二)第三至三五、五八至六二
    頁參照）。但除丁○○所申辦的0000000000門號
    ，為另案詐欺集團用以行騙（案號：臺灣高雄地方法院九十
    六年度易更一字第一○號）外，其餘附表所示門號，無積極
    證據證明為詐欺集團犯詐欺案件所用。縱使被告己○○乃詐
    欺丁○○、甲○○、戊○○而申辦該等門號，因與本案行為
    互殊（本案是被告己○○帶同被告戊○○辦門號後，交付戊○○二千元而取得本案門號ＳＩＭ卡，繼之轉給詐欺集團用
    以詐欺。但本段所述附表門號，是被告己○○詐欺丁○○、
    甲○○、戊○○申辦門號後，交給他人使用，而不付通話費
    用），犯意應屬各別。至於被告己○○帶同丁○○所辦00
    00000000門號之時間，係於九十五年七月十三日之
    本次刑法修正刪除連續犯生效施行後，雖該門號也是為詐欺
    集團用以詐欺，但依前述最高法院決議，應與被告己○○所
    涉本案幫助共同詐欺案件，分論併罰。是以，雖檢察官以九
    十七年八月十五日補充理由書就被告己○○本段涉犯罪行為
    補充，但因二者無裁判上一罪關係，故無「檢察官就犯罪事
    實之一部起訴，效力及於全部」之審判不可分規定適用。該
    等部分及丙○○是否涉嫌犯罪等節，均應由檢察官另行依法
    處理，附此敘明。
據上論斷，應依刑事訴訟法第二百九十九條第一項前段，刑法第
二條第一項前段、第二十八條、第三十條第一項前段、第二項、
第三百三十九條第一項、第七十四條第一項第一款，九十四年二
月二日修正公布前刑法第四十一條第一項前段，刑法施行法第一
條之一，九十五年五月十七日修正前罰金罰鍰提高標準條例第二
條（現已廢止），現行法規所定貨幣單位折算新臺幣條例第二條
，中華民國九十六年罪犯減刑條例第二條第一項第三款、第七條
、第九條，判決如主文。
本案經檢察官蔡偉逸到庭執行職務
中    華    民    國    98    年    9     月    17    日
                  刑事第十庭    審判長法  官  林春鈴
                                      法  官  呂煜仁
                                      法  官  姚念慈
以上正本與原本無異
如不服本判決，得自收受送達之日起十日內，檢具繕本向本院提
出上訴狀上訴於臺灣高等法院。
                                      書記官  劉芸珊
中    華    民    國    98    年    9     月    17    日
附表：
一、申請於九十五年六月三十日現行刑法修正公布施行前，但無
    積極證據足證該等門號涉及詐欺集團用以詐欺
 ┌────┬─────┬───┬────┬─────┬──────┐
 │申請人  │手機門號  │電信公│申請日期│ 所在頁數 │申辦門市    │
 │        │          │司    │        │（本院卷(一)│            │
 │        │          │      │        │）        │            │
 ├────┼─────┼───┼────┼─────┼──────┤
 │丁○○  │0000000000│遠傳  │95/5/12-│門號附表  │遠傳電信    │
 │        │          │      │96/1/17 │p188      │中健通信企業│
 │        │          │      │        │申請書    │有限公司    │
 │        │          │      │        │p198      │            │
 │        ├─────┼───┼────┼─────┼──────┤
 │        │0000000000│台哥大│95/5/13-│基本資料  │中健通信企業│
 │        │          │      │10/27   │p130      │有限公司（桃│
 │        │          │      │        │申請書    │園市○○街44│
 │        │          │      │        │p140-141  │號）        │
 │        ├─────┼───┼────┼─────┼──────┤
 │        │0000000000│威寶  │95/5/18 │申請書    │威寶電信桃園│
 │        │          │      │        │p151-152  │中山特約服務│
 │        │          │      │        │          │中心（桃園市│
 │        │          │      │        │          │中山路455號 │
 │        │          │      │        │          │）          │
 │        ├─────┼───┼────┼─────┼──────┤
 │        │0000000000│亞太  │95/5/20 │查詢單    │亞太行動寬頻│
 │        │          │      │        │p158      │電信（股）公│
 │        │          │      │        │申請書    │司桃園中山店│
 │        │          │      │        │p159-161  │（桃園市中山│
 │        │          │      │        │          │路78號）    │
 │        ├─────┼───┼────┼─────┼──────┤
 │        │0000000000│台哥大│95/5/25-│基本資料  │臺灣大哥大（│
 │        │          │      │96/2/23 │p131      │股）公司（桃│
 │        │          │      │        │申請書    │園--成功/ 桃│
 │        │          │      │        │p144-145  │園市○○路2 │
 │        │          │      │        │（申請日期│段86號）    │
 │        │          │      │        │為95/5/23 │            │
 │        │          │      │        │）        │            │
 │        ├─────┼───┼────┼─────┼──────┤
 │        │0000000000│台哥大│95/5/25-│基本資料  │臺灣大哥大股│
 │        │          │      │10/27   │p131      │份有限公司（│
 │        │          │      │        │申請書    │桃園中華特約│
 │        │          │      │        │p142-143  │服務中心）  │
 │        ├─────┼───┼────┼─────┼──────┤
 │        │0000000000│遠傳  │95/5/27-│門號附表  │遠傳電信    │
 │        │          │      │96/7/19 │p188      │桃園中正特約│
 │        │          │      │        │申請書    │服務中心    │
 │        │          │      │        │p199      │            │
 ├────┼─────┼───┼────┼─────┼──────┤
 │廖信稜  │0000000000│遠傳  │95/5/11-│門號附表  │遠傳電信中健│
 │        │          │      │12/17   │p188      │企業有限公司│
 │        │          │      │        │申請書    │            │
 │        │          │      │        │p200      │            │
 │        ├─────┼───┼────┼─────┼──────┤
 │        │0000000000│威寶  │95/5/19 │申請書    │威寶電信桃園│
 │        │          │      │        │p153-154  │中華直營服務│
 │        │          │      │        │          │中心（桃園市│
 │        │          │      │        │          │中華路24-26 │
 │        │          │      │        │          │號）        │
 │        ├─────┼───┼────┼─────┼──────┤
 │        │0000000000│遠傳  │95/5/26 │門號附表  │遠傳電信    │
 │        │          │      │        │p188      │桃園中正特約│
 │        │          │      │        │申請書    │服務中心    │
 │        │          │      │        │p201      │            │
 │        ├─────┼───┼────┼─────┼──────┤
 │        │0000000000│台哥大│95/6/1- │基本資料  │紘紘通訊有限│
 │        │          │      │10/20   │p131      │公司大碩分公│
 │        │          │      │        │申請書    │司（臺北市萬│
 │        │          │      │        │-p146-147 │華區○○○路│
 │        │          │      │        │          │3段74號）   │
 │        ├─────┼───┼────┼─────┼──────┤
 │        │0000000000│台哥大│95/6/1- │基本資料  │臺灣大哥大桃│
 │        │          │      │10/20   │p131      │園成功店    │
 │        │          │      │        │申請書    │            │
 │        │          │      │        │p148-149  │            │
 ├────┼─────┼───┼────┼─────┼──────┤
 │甲○○  │0000000000│遠傳  │94/12/9 │電話附表  │遠傳電信微美│
 │        │          │      │        │p188      │國際股份有限│
 │        │          │      │        │申請書    │公司        │
 │        │          │      │        │p196      │            │
 │        ├─────┼───┼────┼─────┼──────┤
 │        │0000000000│中華  │94/12/27│函復單    │中華電信股份│
 │        │          │      │-96/3/16│-p124、127│有限公司桃園│
 │        │          │      │（函復單│ 申請書   │營運處      │
 │        │          │      │記載95/5│p181-185  │（甲○○委託│
 │        │          │      │/26）   │          │石瑞娟代辦）│
 │        ├─────┼───┼────┼─────┼──────┤
 │        │0000000000│遠傳  │95/5/11-│電話附表  │遠傳電信中健│
 │        │          │      │95/12/17│p188      │通信企業有限│
 │        │          │      │        │申請書    │公司        │
 │        │          │      │        │p197      │            │
 │        ├─────┼───┼────┼─────┼──────┤
 │        │0000000000│台哥大│95/5/13-│基本資料  │中健通信企業│
 │        │          │      │9/28    │p130      │有限公司（桃│
 │        │          │      │        │申請書    │園市○○街44│
 │        │          │      │        │p136-137  │號）        │
 │        ├─────┼───┼────┼─────┼──────┤
 │        │0000000000│威寶  │95/5/16 │申請書    │威寶電信桃園│
 │        │          │      │        │p155-156  │中山特約服務│
 │        │          │      │        │          │中心（桃園市│
 │        │          │      │        │          │中山路455號 │
 │        │          │      │        │          │）          │
 │        ├─────┼───┼────┼─────┼──────┤
 │        │0000000000│遠傳  │95/5/27-│電話附表  │遠傳電信桃園│
 │        │          │      │96/3/2  │p188      │中正特約服務│
 │        │          │      │        │申請書    │中心        │
 │        │          │      │        │p195（申請│            │
 │        │          │      │        │日期95/5/2│            │
 │        │          │      │        │6）       │            │
 │        ├─────┼───┼────┼─────┼──────┤
 │        │0000000000│台哥大│95/6/8- │基本資料  │臺灣大哥大（│
 │        │          │      │12/17   │p130      │股）公司桃園│
 │        │          │      │        │申請書    │成功門市（桃│
 │        │          │      │        │p138-139  │園市○○路2 │
 │        │          │      │        │          │段86號）    │
 ├────┼─────┼───┼────┼─────┼──────┤
 │丙○○  │0000000000│遠傳  │92/9/16-│申請書    │            │
 │        │          │      │93/7/28 │已銷毀    │            │
 │        │          │      │        │p187、188 │            │
 └────┴─────┴───┴────┴─────┴──────┘
二、此門號雖涉及詐欺集團用以詐欺，但申請於九十五年七月一日現行刑法修
    正公布施行後。
  ◎申辦時廖信稜未在場，己○○帶丁○○去申辦的。
 ┌────┬─────┬───┬────┬─────┬──────┐
 │申請人  │手機門號  │電信公│申請日期│ 所在頁數 │申辦門市    │
 │        │          │司    │        │（本院卷(一)│            │
 │        │          │      │        │）        │            │
 ├────┼─────┼───┼────┼─────┼──────┤
 │丁○○  │0000000000│中華  │95/7/13-│函復單-p12│桃園信用駐中│
 │        │          │      │96/6/23 │4、125    │華電信      │
 │        │          │      │        │申請書    │            │
 │        │          │      │        │p166-168  │            │
 └────┴─────┴───┴────┴─────┴──────┘
三、申請於九十五年七月一日現行刑法修正公布施行後，且無
    積極證據足證該等門號涉及詐欺集團用以詐欺
 ┌────┬─────┬───┬────┬─────┬──────┐
 │申請人  │手機門號  │電信公│申請日期│ 所在頁數 │申辦門市    │
 │        │          │司    │        │（本院卷(一)│            │
 │        │          │      │        │）        │            │
 ├────┼─────┼───┼────┼─────┼──────┤
 │丁○○  │0000000000│中華  │95/7/14-│函復單-p12│成功電信有限│
 │        │          │      │95/11/8 │4、125    │公司（桃園市│
 │        │          │      │        │申請書    │成功路1段35 │
 │        │          │      │        │p169-174  │號1樓）     │
 ├────┼─────┼───┼────┼─────┼──────┤
 │廖信稜  │0000000000│中華  │95/7/6- │函復單    │桃園信用駐中│
 │        │          │      │96/8/22 │-p124、126│華電信      │
 │        │          │      │        │ 申請書   │            │
 │        │          │      │        │p175-177  │            │
 │        ├─────┼───┼────┼─────┼──────┤
 │        │0000000000│遠傳  │96/9/22 │門號附表  │遠傳電信桃園│
 │        │          │      │        │p188      │三民門市    │
 │        │          │      │        │申請書    │            │
 │        │          │      │        │p202-203  │            │
 ├────┼─────┼───┼────┼─────┼──────┤
 │甲○○  │0000000000│中華  │95/7/6-9│函復單    │桃園信用駐中│
 │        │          │      │6/6/23  │-p124、126│華電信      │
 │        │          │      │        │ 申請書   │            │
 │        │          │      │        │p178-180  │            │
 ├────┼─────┼───┼────┼─────┼──────┤
 │丙○○  │0000000000│亞太  │95/9/4  │申請書    │亞太行動寬頻│
 │        │          │      │        │p162-164  │電信（股）公│
 │        │          │      │        │          │司桃園中山店│
 │        │          │      │        │          │（桃園市中山│
 │        │          │      │        │          │路78號）    │
 │        ├─────┼───┼────┼─────┼──────┤
 │        │0000000000│遠傳  │95/9/5- │電話附表  │遠傳電信股份│
 │        │          │      │97/12/30│p188      │有公司桃園三│
 │        │          │      │        │申請書    │民門市（桃園│
 │        │          │      │        │p189-190  │市○○路○段 │
 │        │          │      │        │          │190號 ）    │
 │        ├─────┼───┼────┼─────┼──────┤
 │        │0000000000│遠傳  │95/9/11 │電話附表  │遠傳電信股份│
 │        │          │      │        │p188      │有公司桃園門│
 │        │          │      │        │申請書    │市（桃園縣桃│
 │        │          │      │        │p191      │園市○○路  │
 │        │          │      │        │          │421號）     │
 │        ├─────┼───┼────┼─────┼──────┤
 │        │0000000000│台哥大│95/10/3-│基本資料  │中健通信企業│
 │        │          │      │96/8/18 │p130      │有限公司（桃│
 │        │          │      │        │申請書    │園市○○街44│
 │        │          │      │        │p134-135  │號）        │
 │        ├─────┼───┼────┼─────┼──────┤
 │        │0000000000│遠傳  │95/12/5 │電話附表  │遠傳電信--傳│
 │        │          │      │        │p188      │遠通信行    │
 │        │          │      │        │申請書    │            │
 │        │          │      │        │p192-194  │            │
 │        ├─────┼───┼────┼─────┼──────┤
 │        │0000000000│台哥大│96/2/16-│基本資料  │臺灣大哥大桃│
 │        │          │      │8/18    │p130      │園成功門市  │
 │        │          │      │        │申請書    │            │
 │        │          │      │        │p132-133  │            │
 └────┴─────┴───┴────┴─────┴──────┘


司法院資訊處製作；財團法人民間司法改革基金會備份。
